【裁判字號】    99,易,456
【裁判日期】    990423
【裁判案由】    竊盜
【裁判全文】
臺灣高雄地方法院刑事判決               99年度易字第456號
公  訴  人  臺灣高雄地方法院檢察署檢察官
被      告  戊○○
            乙○○
上列被告因竊盜案件，經檢察官提起公訴（98年度偵字第30818
號），於被告為有罪之陳述後，本院合議庭裁定由受命法官獨任
進行簡式審判程序，判決如下：
    主  文
戊○○犯竊盜罪，累犯，處有期徒刑參月；又犯結夥三人以上竊
盜罪，累犯，處有期徒刑捌月。應執行有期徒刑玖月。
乙○○犯結夥三人以上竊盜罪，處有期徒刑柒月。
    事  實
一、戊○○前於民國90年間，因廢棄物清理法案件，經臺灣高等
    法院高雄分院以94年度上更一字第379 號判處有期徒刑2 年
    ，提起上訴後，經最高法院95年度臺上字第2807號上訴駁回
    確定，復因中華民國九十六年罪犯減刑條例施行，經臺灣高
    等法院高雄分院以96年度聲減字第716 號裁定減為有期徒刑
    1 年確定，嗣於96年11月10日縮刑期滿執行完畢。
（一）戊○○意圖為自己不法之所有，基於竊盜之犯意，於98年
      9 月23日凌晨1 時許，駕駛未懸掛車牌之自用小客車，在
      甲○○位於高雄縣燕巢鄉尖山村和尚巷102 號（起訴書誤
      載為高雄縣燕巢鄉○○○路115 號）之住宅花園前，徒手
      竊取甲○○所有之七里仔樹3 盆，得手後，放置在上開自
      用小客車後座，載運離去。
（二）戊○○、乙○○與丁○○（待到案後，另行審結），共同
      意圖為自己不法之所有，基於竊盜之犯意聯絡，於98年10
      月10日下午2 時許，先由戊○○駕駛車牌號碼5463-WY 號
      自用小客車搭載乙○○、丁○○，一同前往上址住宅花園
      查看地形及路線，復於同日晚間8 時許，由乙○○駕駛車
      牌號碼0417-WY 號自用小貨車搭載戊○○、丁○○，再度
      前往上址住宅花園，由戊○○、乙○○徒手將甲○○所有
      之七里仔樹3 棵推倒後，再由戊○○、乙○○、丁○○合
      力將該七里仔樹3 棵搬運至上開小貨車車斗，由乙○○載
      運至其位於高雄縣鳥松鄉○○路149 號之住處藏放。
二、嗣甲○○發覺其栽種之七里仔樹失竊，經調閱監視錄影器後
    報警處理，為警於98年10月12日上午9 時40分許，在乙○○
    上開住處扣得七里仔樹3 棵，始悉上情。
三、案經高雄縣政府警察局岡山分局報告臺灣高雄地方法院檢察
    署檢察官偵查起訴。
    理  由
一、按本件被告戊○○、乙○○所犯係死刑、無期徒刑、最輕本
    刑為3 年以上有期徒刑以外之罪，其於準備程序就前揭被訴
    事實為有罪之陳述，經受命法官告知簡式審判程序之旨，並
    聽取其與公訴人之意見後，本院認無不得或不宜改依簡式審
    判程序進行之情形，爰依刑事訴訟法第273 條之1 第1 項規
    定，裁定本件由受命法官獨任進行簡式審判程序，合先敘明
    。
二、上開犯罪事實，業據被告戊○○、乙○○於本院審理中坦承
    不諱，核與證人即被害人甲○○於警詢中、證人即同案被告
    丁○○於警詢及偵查中之證述情節相符（見警卷第1 至11頁
    ，偵卷第8 至9 頁），並有搜索扣押筆錄、扣押物品目錄表
    、監視錄影器翻拍照片在卷可稽（見警卷第17至20、28至37
    頁），足認被告2 人前開任意性自白與事實相符，本件事證
    明確，被告2 人犯行堪以認定，應依法論科。
三、核被告戊○○於事實欄一（一）所為，係犯刑法第320條第1
    項之竊盜罪。又按刑法分則或刑法特別法中規定之結夥2 人
    或3 人以上之犯罪，應以在場共同實施或在場參與分擔實施
    犯罪之人為限（最高法院76年臺上字第7210號判例意旨參照
    ）。查事實欄一（二）所示，被告乙○○駕車搭載被告戊○○、同案被告丁○○前往上址，先由戊○○、乙○○徒手將
    七里仔樹3 棵推倒，再由戊○○、乙○○、丁○○合力將七
    里仔樹搬運上車，由乙○○載運離去，該3 人共同在場參與
    分擔實施竊盜犯罪，自屬刑法第321 條第1 項第4 款所稱之
    結夥3 人，是核被告戊○○、乙○○於事實欄一（二）所為
    ，均係犯刑法第321 條第1 項第4 款之結夥三人以上竊盜罪
    。被告戊○○、乙○○所為事實欄一（二）之犯行，與同案
    被告丁○○間，有犯意聯絡及行為分擔，為共同正犯。又被
    告戊○○有事實欄所述之前科紀錄及執行情形，此有臺灣高
    等法院被告前案紀錄表在卷可佐（見本院二卷第10至15頁）
    ，其於受有期徒刑之執行完畢後5 年以內故意再犯有期徒刑
    以上之上開2 罪，為累犯，均應依刑法第47條第1 項之規定
    ，加重其刑。被告戊○○所犯上開2 罪間，犯意各別，行為
    互殊，應予分論併罰。爰審酌被告2 人正值青壯年，卻不思
    以正當途徑獲取金錢，結夥三人竊取他人之財物，侵害他人
    財產權，足見其等法治觀念薄弱，惟念及被告2 人於本院審
    理中均坦承犯行，態度尚可，已見悔意，並個別考量被告戊○○於事實欄一（二）之犯行，先帶同被告乙○○、同案被
    告丁○○前往現場勘查後，約同2 人前往行竊，係居於主要
    角色，被告乙○○前雖有竊盜前科，惟本件因受被告戊○○
    邀約方起意行竊等一切情狀，分別量處如主文所示之刑，並
    就被告戊○○部分，定其應執行之刑。至扣案之七里仔樹3
    棵，為被害人甲○○所有，並非被告2 人所有，爰不予宣告
    沒收。
據上論斷，應依刑事訴訟法第273 條之1 第1 項、第284 條之1
、第299 條第1 項前段，刑法第28條、第320 條第1 項、第321
條第1 項第4 款、第47條第1 項、第51條第5 款，刑法施行法第
1條 之1 ，判決如主文。
本案經檢察官丙○○到庭執行職務。
中    華    民    國    99    年    4    月    23    日
                  刑事第七庭  法  官  林依蓉
以上正本證明與原本無異。
如不服本判決應於收受本判決後10日內向本院提出上訴書狀，並
應敘述具體理由；如未敘述上訴理由者，應於上訴期間屆滿後20
日內向本院補提理由書( 均須按他造當事人之人數附繕本) 「切
勿逕送上級法院」。
中    華    民    國    99    年    4     月    23    日
                              書記官  許珈綺
附錄本判決論罪科刑法條：
刑法第320 條第1項
意圖為自己或第三人不法之所有，而竊取他人之動產者，為竊盜
罪，處5 年以下有期徒刑、拘役或5 百元以下罰金。
刑法第321 條第1 項第4 款：
犯竊盜罪而有左列情形之一者，處6 月以上、5 年以下有期徒刑
：
四、結夥三人以上而犯之者。

司法院資訊處製作；財團法人民間司法改革基金會備份。
